臺灣新北地方法院三重簡易庭小額民事判決
                        　　　　　 110年度重小字第2502號

原　　　告　裕邦信用管理顧問股份有限公司

法定代理人　陳載霆　
訴訟代理人　蘇偉譽　
　　　　　　鄭宇辰　

被　　　告　李秀玉　
訴訟代理人　林立輝　
上列當事人間請求給付電信費事件，本院於民國110 年10月25日
辯論終結，判決如下：
    主  文
一、被告應給付原告新臺幣（下同）14,641元，及自民國109 年
    9 月11日起至清償日止，按週年利率5 ％計算之利息。
二、原告其餘之訴駁回。
三、訴訟費用1,000 元由被告負擔587 元，餘由原告負擔。
四、本判決原告勝訴部分得假執行。
    事實及理由
一、原告主張：被告前向訴外人亞太電信股份有限公司（下稱亞
    太電信）申請租用門號0000000000（下稱系爭門號）及行動
　  電話服務，惟被告未依約繳納電信費，共積欠電信費及提前
    終止契約之專案補貼款等合計24,930元未清償，且該債權於
    民國109 年9 月11日已由亞太電信轉讓予原告。嗣經催告被
    告清償，被告仍置之不理，爰依電信服務契約及債權讓與之
    法律關係提起本件訴訟等語。並聲明：被告應給付原告24,9
    30元，及自109 年9 月11日起至清償日止，按週年利率5 ％
    計算之利息。
二、被告則辯以：對本件債務有異議；伊有意願跟原告以1 萬元
    和解，通信費是欠了4,000 多元，當初是遇到困難才繳不出
　　來，因為當時開遊覽車常用手機，所以才辦比較高的資費等
  　語。
三、本院得心證理由：
（一）原告主張之事實，業據提出與其所述相符之公司變更登記
　　　表、欠費門號資訊附表、郵件收件回執、債權讓與通知書
  　　、債權讓與證明書、行動電話服務申請書、專案同意書、
    　專案補償繳款單暨明細、電信服務費通知單等件為證（11
      0 年度司促字第16011 號卷【下稱司促卷】第9 至18頁、
      本院卷第55至69頁），而被告對於有積欠電信費4,641 元
      一情亦不爭執，堪信原告前揭主張為真實。是原告請求被
      告給付積欠電信費4,641 元乙節，尚屬有據。
（二）按當事人得約定債務人於債務不履行時，應支付違約金；
　　　違約金，除當事人另有訂定外，視為因不履行而生損害之
  　　賠償總額。其約定如債務人不於適當時期或不依適當方法
    　履行債務時，即須支付違約金者，債權人除得請求履行債
      務外，違約金視為因不於適當時期或不依適當方法履行債
      務所生損害之賠償總額；約定之違約金額過高者，法院得
      減至相當之數額。民法第250 條第1 、2 項及第252 條分
      別定有明文。經查，專案同意書所載系爭門號於專案合約
      期間內，不得退租（含一退一租）、轉換至預付卡或被銷
      號，否則須賠償專案補貼款（司促卷第18頁、本院卷第55
      頁）。被告與亞太電信間所訂立的補貼款條款，係因被告
      未繳款視為提前退租的違約金，核其性質，應為損害賠償
      額預定性質的違約金，而本院審酌系爭門號所約定之期間
      、被告違約日數、被告原應繳納之專案補償金即違約金數
      額、被告領取手機之利益（司促卷第18頁、本院卷第55、
      61至69頁），及原告未證明有何特別損害等情節，認原告
      所請求之違約金尚屬過高，應酌減為10,000元，方屬公允
      適當。
四、綜上所述，原告依電信服務契約及債權讓與之法律關係，請
　　求被告給付14,641元（計算式：4,641＋10,000 ＝14,641）
  　，及自109 年9 月11日起至清償日止，按週年利率5 ％計算
  　之利息，為有理由，應予准許。逾此範圍之請求，則無理由
    ，應予駁回。
五、本判決主文第一項係就民事訴訟法第436 條之8 第1 項規定
    ，適用小額程序所為被告敗訴之判決，依同法第436 條之20
    規定，應依職權宣告假執行。
六、訴訟費用負擔之依據：民事訴訟法第79條、第436 條之19確
    定訴訟費用額為1,000 元（即第一審裁判費），由被告負擔
    587 元，餘由原告負擔。
中    華    民    國   110    年    11    月    8     日
　　　　　　　　　臺灣新北地方法院三重簡易庭
                      法  官  王凱俐
以上為正本係照原本作成。
對於本件判決如有不服，應於收受送達後20日內向本院提出上訴
書狀，上訴於本院合議庭，並按他造當事人之人數附具繕本。當
事人之上訴，非以判決違背法令為理由不得為之，上訴狀應記載
上訴理由，表明下列各款事項：
（一）原判決所違背之法令及其具體內容。
（二）依訴訟資料可認為原判決有違背法令之具體事實。
如未於上訴後20日內補提合法上訴理由書，法院得逕以裁定駁回
上訴。
中    華    民    國   110    年    11    月    8     日
                      書記官  林穎慧